【裁判字號】    92,易,1177
【裁判日期】    921114
【裁判案由】    竊盜
【裁判全文】
臺灣彰化地方法院刑事判決                        九十二年度易字第一一七七號
    公  訴  人  台灣彰化地方法院檢察署檢察官
    被      告  丙○○
右列被告因竊盜案件，經檢察官聲請簡易判決處刑 (九十二年度偵字第六二三三號)
及移
決處刑，而改依通常程序審理，本院判決如左：
    主      文
丙○○連續攜帶兇器竊盜，處有期徒刑柒月，緩刑參年。扣案之鐵剪貳支，均沒收。
    事      實
一、丙○○基於意圖為自己不法所有之概括犯意，先於（一）民國九十二年八月四日
    二十三時三十分許，在彰化縣二水鄉○○村○○路旁地下道內，徒手竊取台灣省
    公路局南投工務段第二工程處（下稱公路局南投第二工程處）所有之鐵製水溝蓋
    四個得手後，（二）復於同日二十三時五十分許，在欣昶砂石開發有限公司（下
    稱欣昶公司）位於彰化縣二水鄉裕民村濁水溪河床產業道路旁之管制站，徒手竊
    取該公司所有之不鏽鋼鐵門一個得逞，嗣於翌日（五日）零時五分許，為巡邏員
    警在前揭產業道路上當場查獲。（三）丙○○又承前之概括犯意，於九十二年八
    月二十二日上午十一時三十分許，在彰化縣二水鄉田仔二巷七號旁之田裡，持其
    所有客觀上足以對人之生命、身體、安全構成威脅，具有危險性之鐵剪二支，剪
    取甲○○所有置於該處之角鐵十一支得手，隨即遭巡邏員警當場查獲。
二、案經彰化縣警察局田中分局先後報請臺灣彰化地方法院檢察署檢察官聲請簡易判
    決處刑及移送併辦，經本院北斗簡易庭認不宜以簡易判決處刑，而改依通常程序
    審理。
    理      由
一、訊據被告丙○○對於犯罪事實（一）、（二）均坦認無訛，就犯罪事實（三）亦
    自承有於上開時、地撿取甲○○所有置於上開田地之角鐵十一支之情，惟否認有
    何竊盜之犯意，辯稱：彰化縣二水鄉田仔二巷七號旁之田裡堆棄許多廢棄物，伊
    以為該角鐵亦屬廢棄物始撿拾之，且伊並未以鐵剪撿取角鐵，該鐵剪是置於車上
    做臨時工所用云云。經查，右揭犯罪事實，業據證人即被害人欣昶公司管理人丁
    ○○、公路局南投第二工程處養路士乙○○及被害人甲○○分別於警詢中證述綦
    詳，並有贓物認領保管單三紙及照片十五幀在卷可稽，復有鐵剪二支扣案可考，
    被告雖辯稱：因為該田地看起來像垃圾堆才會撿拾角鐵，且伊並未以扣案之鐵剪
    剪取角鐵云云，惟上開十一支角鐵為甲○○所有，準備作為販賣之用，價值約新
    台幣五百元之情，業據被害人甲○○於警詢中證述屬實，被告亦於警詢中供承稱
    ：撿拾上開角鐵係賣給資源回收貼補家用等語，足見被告明知前揭角鐵十一支為
    有價值之物；又被告於警詢及偵訊中均供稱：「（油壓剪及鐵剪作何用途？）剪
    鐵釘用，因木條和角鐵釘在一起。」、「（帶鐵剪用途？）剪角鐵。」等語甚明
    ，於本院審理時始空言翻異前詞改稱：扣案之鐵剪二支非用作剪拾角鐵之用云云
    ，應均為飾卸之詞，不足採信，被告前揭犯行均堪認定。
二、按刑法第三百二十一條第一項第三款之攜帶兇器竊盜罪，係以行為人攜帶兇器竊
    盜為其加重要件，此所謂兇器，其種類並無限制，凡客觀上足以對人之生命、身
    體、安全構成威脅，具有危險性之兇器均屬之，且須行竊時攜帶此種具有危險性
    之兇器為已足，並不以攜帶之初有行兇之意圖為必要（參見最高法院七十九年度
    台上字第五二五三號判例要旨）。扣案之鐵剪二支均為足以殺傷人之生命、身體
    之器械，顯為具有危險性之兇器。核被告丙○○就犯罪事實（一）、（二）部分
    ，所為係犯刑法第三百二十條第一項之普通竊盜罪，就犯罪事實（三）部分，所
    為係犯同法第三百二十一條第一項第三款之攜帶兇器竊盜罪。其先後三次竊盜及
    攜帶兇器竊盜犯行，時間緊接，所犯係基本構成要件相同之罪名，顯係基於概括
    犯意為之，為連續犯，應依刑法第五十六條之規定論以較重之攜帶兇器竊盜一罪
    ，並依法加重其刑（最高法院六十七年度第六次暨第七次刑庭庭推總會議決議參
    照）。爰審酌被告所竊取之財物價值尚非貴重，及其犯罪之動機、目的、手段、
    及犯罪後之態度等一切情狀，量處如主文所示之刑。查被告前未曾受有期徒刑以
    上刑之宣告，有卷附之台灣高等法院被告全國前案紀錄表及台灣彰化地方法院檢
    察署刑案資料查註紀錄表可稽，經此起訴審判，當知警惕而無再犯之虞，本院認
    所宣告之刑以暫不執行為適當，併諭知緩刑三年，以啟自新。扣案之鐵剪二支為
    被告所有且供犯罪所用之物，業據被告於警詢及偵訊中均供承在卷，爰依法宣告
    沒收。
據上論斷，應依刑事訴訟法第四百五十二條、第二百九十九條第一項前段，刑法第五
十六條、第三百二十一條第一項第三款、第七十四條第一款、第三十八條第一項第二
款，判決如主文。
本案經檢察官戊○○到庭執行職務。
中      華      民      國      九十二      年    十一    月    十四    日
                                臺灣彰化地方法院刑事第二庭
                                    審判長法官  李  水  源
                                    法      官  李  雅  俐
                                    法      官  黃  齡  玉
右正本證明與原本無異。
如不服本判決，應於送達後十日內向本院提出上訴狀( 須附繕本 )。
告訴人或被害人對於判決如有不服具備理由請求檢察官上訴者，其上訴期間之計算係
以檢察官收受判決正本之日期為準。
                                    法院書記官  黃  當  易
中      華      民      國      九十二      年    十一    月    十四    日
刑法第三百二十一條
犯竊盜罪而有左列情形之一者，處六月以上五年以下有期徒刑：
一、於夜間侵入住宅或有人居住之建築物、船艦或隱匿其內而犯之者。
二、毀越門扇、牆垣或其他安全設備而犯之者。
三、攜帶兇器而犯之者。
四、結夥三人以上而犯之者。
五、乘火災、水災或其他災害之際而犯之者。
六、在車站或埠頭而犯之者。
前項之未遂犯罰之。


司法院資訊處製作；財團法人民間司法改革基金會備份。
